【裁判字號】    92,裁,667
【裁判日期】    920523
【裁判案由】    營業稅
【裁判全文】
最  高  行  政  法  院  裁  定                    九十二年度裁字第六六七號
    抗  告  人  甲○○
    相  對  人  財政部臺灣省中區國稅局（承受南投縣稅捐稽徵處業務）
    代  表  人  許虞哲
右當事人間因營業稅事件，對於中華民國九十一年四月二十二日臺中高等行政法院九
十年度訴字第一四八九號裁定提起抗告，本院裁定如左︰
    主  文
抗告駁回。
抗告訴訟費用由抗告人負擔。
    理  由
一、按抗告法院認抗告為不合法或無理由者，應為駁回抗告之裁定，行政訴訟法第二
    百七十二條準用民事訴訟法第四百九十二條第一項定有明文。
二、原裁定駁回抗告人在原審之訴，係以：抗告人未依法辦理營業登記，於民國八十
    一至八十四年間承包孝蓉營造有限公司、宇達營造有限公司得標之凍仔腳災害工
    程、伊亞娜產業道路路面處理工程等十三件工程，逃漏銷售額新台幣（下同）三
    三、六二七、九三○元（含稅），營業稅額一、六○一、三三○元，違反營業稅
    法第二十八條規定。又購進貨物一九、一五三、六二○元（未含稅），未依法取
    得憑證，違反稅捐稽徵機關管理營利事業會計帳簿憑證辦法第二十一條規定，案
    由法務部調查局南投縣調查站查獲，移由相對人依行為時營業稅法第五十一條第
    一款規定追繳營業稅一、六○一、三三○元，並按所漏稅額處三倍罰鍰計四、八
    ○三、九○○元（計至百元），另依稅捐稽徵法第四十四條規定就未依規定取得
    憑證之總額處百分之五罰鍰計九五七、六八一元。相對人於八十六年十月八日以
    投稅法字第五二九二五號處分書核定追繳營業稅一、六○一、三三○元及處罰鍰
    計五、七六一、五八一元，繳納期限至八十六年十一月三十日止。上開處分書、
    營業稅核定稅額繳款書及違章案件罰鍰繳款書，因抗告人拒絕收受，相對人爰將
    上揭文書寄存於嘉義市警察局第二分局，並作成送達通知書，於八十六年十一月
    十三日黏貼於抗告人之住所門首，以為送達，此有相對人八十六年十一月十三日
    投稅工字第五九九○六號函、照片及拒收退回信封等件影本附於原處分卷可稽。
    依規定其申請復查之期限於八十六年十二月三十日屆滿，惟抗告人遲至八十八年
    二月三日始向相對人申請復查，已逾法定期間，相對人以程序不合，予以復查駁
    回，一再訴願決定遞予維持，亦無不合。抗告人復對之提起行政訴訟，自不合法
    ，應予駁回等情，為其駁回之依據。經核於法並無違誤。抗告意旨對復查逾期遭
    原審裁定駁回其訴乙節，並未表示不服，徒以其非承包商，僅係受僱人等實體上
    事由加以爭執，其抗告難認有理由，應予駁回。
三、依行政訴訟法第二百七十二條、第一百零四條、民事訴訟法第四百九十二條第一
    項、第九十五條、第七十八條，裁定如主文。
中    華    民    國    九十二      年      五        月    二十三      日
                    最 高 行 政 法 院  第 一 庭
                                審 判 長 法  官      黃  綠  星
                                         法  官      彭  鳳  至
                                         法  官      劉  鑫  楨
                                         法  官      黃  璽  君
                                         法  官      廖  宏  明
右  正  本  證  明  與  原  本  無  異
                                         法院書記官  彭  秀  玲
中    華    民    國    九十二      年      五        月    二十三      日


司法院資訊處製作；財團法人民間司法改革基金會備份。
